Inventaris van het archief van de familie Croiset en aanverwante geslachten, (1485) 1694-1961
Nationaal Archief, Den Haag
5187. Cahier, 10 bladzijden, waarvan 6 bladzijden beschreven. Hierbij ingebonden een aanwijzing voor het gebruik van de cijfers onder de titel "Correspondentie Cijffer, éérst voor den Minister van Grasveld in Ao 1799, nu in Ao 1801, voor den Minister van Dedem, met de Ministers der Bat. Rep. te Parijs en in Spanje. Voor den Min. van Hogendorp te Petersburg 1803". Aan de binnenzijde van de omslag in een ongedateerde brief geplakt van Van Grasveld voor Mons. Toulon, waarin deze bericht het cijfer te hebben ontvangen. Bijgevoegd 6 losse papieren met code-aantekeningen.
Aanwijzingen voor de gebruiker
Openbaarheidsbeperkingen
Volledig openbaar.
Materiële beperkingen
Aanvraaginstructie
Openbare archiefstukken kunnen online worden aangevraagd en gereserveerd. U kunt dit ook via de terminals in de studiezaal van het Nationaal Archief doen. Om te kunnen reserveren dient u de volgende stappen te volgen:
U maakt een profiel aan op www.gahetna.nl, en logt vervolgens in
Via de archiefinventaris (alleen de beschrijvingen met rode nummers) selecteert u het gewenste archiefstuk door op de knop 'Reserveren' te klikken
In het volgende scherm geeft u aan op welke dag u het archiefstuk wilt inzien
Indien u zich bevindt in de studiezaal en een tafelnummer heeft ontvangen kunt u dit nummer vermelden. Als u geen tafelnummer heeft kunt u tafelnummer 777 laten staan
Vervolgens bevestigt u uw reservering door deze te versturen.
Verwant materiaal
Beschikbaarheid van kopieën
Bijlagen
Index op persoonsnamen
Naam Inventarisnummer
Aeneae, D. 120 121
Alberoni, kardinaal 26
Anhalt, W. von 6
Aubert 18
Baï 67
Beauharnais, J. 54
Beaumont, C.J. van 31 61
Beaumont, E.A. van 27 61-63 71
Beaumont, S.C. van 27 28 34
Blanc, R. le - dite Piernay 1
Boon, G. 140 142-144
Bosscha 22
Budding, A. 103
Carbasius, A. 113
Clignet, J. 159
Creuznach, L.S. 8
Croiset, A. 7 69 172
Croiset, C.E. 27 68
Croiset, J.L. 33 65
Croiset, J.W. 4 42
Croiset, S.E. 52 102
Dedem van de Gelder, A.B.G. van 18
Duysse, P. van 167
Eekhart 27
Eekhout, J.W.C. 83 84
Elink Sterk, A. 89
Engelen, H. 59
Eyk, M.A. van 112
Frederik van Oranje-Nassau, prins 58
Gogel, I.J.A. 130
Gravenweert, van 's 78
Groenevelt, J. 27
Groenevelt, J.M. 38
Groenevelt van der Kop, J.E. 107
Guichenon de Chastillon, Z. 40
Hahn, A. 14
Hall, M.C. van 81
Hemert, P. van 115
Hoof, H. van 50
Hoen, D. 't 137
Hoop, J.H. van der 124
Hotton, G. 161
Hotton, J. 159 160
Houbraken, J. 162
Irhoven van Dam, H. van 68
Irhoven van Dam, W. van 138 149 167 168
Ising jr. A. 18
Karel V 128
Kinsbergen, J.H. van 124
Klinkhamer, J. 82
Klinkhamer, J.F. 80
Kop, H.L. van der 164
Krayenhoff, C.R.Th. 168
Lelyveld, B.P. van 19
Limbeek, J.R. van 111
Limbeek, L.M.J. van 113
Lodewijk Napoleon, koning 53
Lyonnet, P. 31 43
Maanen, C.F. van 115
Maanen, F.J. van 79
Moulin, C. du 45 46
Naber, J.C. 95
Napoleon Bonaparte 54
Piernay, R. le Blanc, dite 1
Raynal 26
Rost, J. 159
Roorda, J.N. 115
Rooth 58
Rutgers, W.C. 75
Scherpenzeel, G. van 108
Seters, W.H. van 157
Slingeland van Oosten, M. 9
Spiegel, L.P. van der 16 19
Stahlschmidt 45
Strehle, L. 95
Thirion, I. 162
Toulon, L. van 52 68
Tydeman, H.W. 168
Uchelen, van 36
Valckenaer, J. 18 131 138
Vauquignon, de la 115
Washington, G. 165
Willem I, koning 69
Willem V, stadhouder 15
Winter, H.D. de 115
Witt, J. de 95
Wolff van Westerode, F.H.C. de 37
Index op zaken
Onderwerp Inventarisnummer
Amersfoort, kantongerecht 91
Amsterdam, Bataafse omwenteling 132 133 168
Amsterdam, belastingheffing 148
Amsterdam, broodtekort, ca 1900 95
Amsterdam, gewapende macht 1796 150
Amsterdam, revolutionair comité 1794 130-132
Amsterdam, vrijheidsboom 133
Arnhem, capitulatie 1795 48
Arnhem, fortificatiën 46-48
Assignaten 125
Bevriezing 145
Binnenlandsche Bataafsche Courant 49
Binnenlandse Zaken, afdeling Wis- en Natuur, Schei- en Werktuigkunde 97
Burgerlijke stand, voorstel invoering 1795 135
Clignet, geslacht 169
Concorde la, militaire loge 44
Corps Ingenieurs, 1815 56
Coster, L.Jsz., standbeeld 90
Croiset, geslacht 166 170 173
Dam, geslacht van 163
Flamboyante la, loge 76
Fortificatiën, directie 52 59
Fortificatiën, onderhoud 45 51
Frankrijk, onderhandeling van patriotten, januari 1795 131 138
Friesland, fortificatiën 51
Geheimschriften 18 21
Geldersche Broederschap van Vrijmetselaren 60
Gent, Koninklijke Maatschappij van Schone Kunsten en Letteren 87
Goejanverwellesluis, incident 1787 126
Gooi- en Eemlander, De 97
Groningen, fortificatiën 51
Hellevoetsluis, kieldok 153
Hilversum, benoemingsbeleid onderwijzers, 1903 97
Hilversum, drankbestrijding 98
Hilversum, gemeenteraad 97 99
Hilversum, liberalen 99
Hilversumsche Courant 97
Hotton, geslacht 158
Hulst, fortificatiën 42
Irhoven van Dam, geslacht van 171
Kust van Guinee, 1801 137
Leeuwarder Courant 51
Leiden, goederen van het ziekenhuis 157
Liberale kiesvereniging "De Eendracht" 99
Luchtverontreiniging, metingen 18
Maatscyappij van Weldadigheid 79
Marie Louise d'Autriche, kapittel 76
Marine, departement 150 151 153 155
Maten en gewichten, vaststelling 1809 156
Namen, fortificatiën, 1766 6 42
Nationale vergadering 135
Nederlands Postmuseum 102
Ommelander Courant 51
Patriottisme 125-128
Posterijen, 1770-1803 12-14
Raad van Amerikaanse Bezittingen 122 137
Recensent, de (ts) 89
Schoonhoven, Korte Wijstraat 108
Socialisme 89
Spanje, Nederlandse Legatie 1796 18
Spoorwegstaking 1903 93
Staatsgreep Daendels 1798 136
Staatsgreep van 28 februari 1898 49
Taalzuivering, 1790 126
Times, the 9 november 1796 165
Uchelen, geslacht van 173
Utrecht, machtsovername door Karel V 128
Valkenburg, kerkelijke goederen 157
Valkenburg, (ZH), Stienhuyscamp 157
Venlo, fortificatiën 51
Vereeniging tot warme spijsuitdeeling "Kindervoeding" 100
Vlissingen, scheepsarsenaal 8
Volksbond "Vereeniging tegen drankmisbruik" 98
Vrijmetselarij 44 60 76-78
Willem Frederik, loge 77
Woerden, schutterij 88
Beschrijving van de series en archiefbestanddelen
- Het geslacht Croiset, A.
  - Henry Croizet (ca. 1610-1677), 1.
    - Concept-akte inzake de verdeling van de nalatenschap van Henry Croizet en zijn echtgenote Rachelle le Blanc, dite Piernay, Origineel, 12 februari 1694; 1; 1 stuk
  - Samuel Croiset (1692-1766) en Anne Catherine Rascart (1686-1773), 2.
    - Samuel Croiset, a.
      - Autobiografische aantekeningen. Fotokopie., Z.j. (na 1730); 2; 2 stukken
      - "Mémoire pour mon fils", aantekeningen over zijn huwelijk met Anne Catherine Rascart. Fotokopie., Z.j. (1754); 3; 1 omslag
    - Anne Catherine Rascart, b.
      - Ingekomen brief van haar zoon J.W. Croiset. Fotokopie., 5 april 1770; 4; 1 stuk
  - Pierre Jacques Croiset (1702-1740) en Louise Budding (1704-1769), 3.
    - Autobiografische aantekeningen van Louise Budding. Origineel, Z.j; 5; 1 stuk
  - Jean Guilleaume (Jan Willem) Croiset (1721-1773), 4.
    - Concept-rekest van Croiset, ingenieur bij de fortificatiën in Namen, aan stadhouder Willem V om positieverbetering, met correspondentie hierover met W. von Anhalt. Fotokopieën., 1766-1767; 6; 1 omslag
    - Concepten van rekesten, houdende verzoek om plaatsing van zijn neef Arnoldus Croiset. Fotokopieën., 1767, 1768; 7; 2 stukken
    - Ingekomen brief bij Croiset, ingenieur der fortificatiën, van L.S. de Creuznach, houdende verzoek om overname van het toezicht op de bouw van het scheepsarsenaal in Vlissingen. Fotokopie., 26 augustus 1768; 8; 1 stuk
  - Sara Elisabeth Croiset (1725-1821), 5.
    - Ingekomen gedicht van M. Slingeland van Oosten bij gelegenheid van haar negentigste verjaardag. Fotokopie., 25 februari 1815; 9; 1 stuk
  - Jean Louis Croiset (1730-1813), 6.
    - Testamenten. Fotokopieën., 1801, 1813; 10; 1 omslag
    - Akten, opgemaakt bij de verdeling van zijn nalatenschap ten overstaan van Lambert van Elk en Cornelis Penning, notarissen in Schoonhoven. Fotokopieën., februari, april 1813; 11; 1 omslag
  - Samuel Egbert Croiset (1734-1816), 7.
    - Secretaris van de commissarissen der posterijen van Holland en Westfriesland en de Bataafse posterijen. 1771-1803, a.
      - Akte, houdende zijn aanstelling tot secretaris van de commissarissen der Posterijen van Holland en Westfriesland door de Staten aldaar, met verklaring van eedsaflegging en kwitantie voor betaalde ambtskosten. Origineel., September-oktober 1771; 12; 1 charter
      - Ingekomen brieven over postale aangelegenheden. Originelen., 1771-1790; 13; 3 stukken
      - Resolutie van de commissarissen der Bataafse posterijen, houdende dankzegging voor zijn werkzaamheden als secretaris, met ingekomen brieven van commissaris A. Hahn betreffende zijn pensionering. Originelen., December 1803; 14; 3 stukken
    - Secretaris van het cijfer van de Staten-Generaal en secretaris van het cijfer van de Staat, 1789-1810., b.
      - Ingekomen rappèlbrief van stadhouder Willem V, met afschrift van het antwoord, houdende een uiteenzetting over de aanvangsmoeilijkheden van zijn werkzaamheden. Originelen., 31 mei 1789; 15; 2 stukken
      - Briefwisseling met raadpensionaris L.P. van de Spiegel over zijn dienstverband, met aantekeningen. Originelen., 1789-1790; 16; 1 omslag
      - Dagboekaantekeningen, houdende vermelding van zijn werkzaamheden. Originelen., 1791; 17; 1 omslag
      - Correspondentie met Nederlandse gezanten over de vaststelling van cijfercodes, met brieven in cijfer- en codestaten. Originelen., 1792-1803 en z.j; 18; 1 omslag
      - Bijvoegsel van de 's-Gravenhaagsche Courant, houdende de vermelding van de arrestatie van zijn superieur Bernhardus Pieter van Lelyveld wegens geheime bemiddeling bij cijfercorrespondentie door de afgezette raadpensionaris Van de Spiegel met het Franse Comité du Salut Public. Origineel., 11 februari 1795; 19; 1 stuk
      - Akten, houdende zijh aanstelling als secretaris van het cijfer van de Staat en de regeling van zijn bezoldiging. Originelen., 1796, 1801; 20; 3 stukken
      - Cijfercodes met aantekeningen, begeleidbrieven en instructies aan gezanten inzake de geheimhouding van deze codes. Originelen., 1796; 21; 1 omslag
      - Ingekomen brief van W.F. Röell naar aanleiding van aanbevelingen van Bosscha, secretaris-generaal bij de minister van Buitenlandse Zaken, bij koning Lodewijk Napoleon na onderzoekingen van bij Croiset berustende stukken, met afschrift van het antwoord. Originelen., April 1809; 22; 2 stukken
    - Overige activiteiten, c.
      - Akten, houdende zijn aanstelling en ontslag als translateur in de Franse en Latijnse talen voor de Staten-Generaal en de Nationale Vergadering. Originelen., 1795, 1796; 23; 2 stukken
      - Stukken betreffende de vaststelling van zijn pensioen, met staten van dienst, afschriften van akten betreffende zijn dienstverband en zijn levensomstandigheden. Originelen., 1812-1814; 24; 1 omslag
      - Genealogische aantekeningen met bijlagen. Originelen., Z.j; 25; 1 omslag
      - Concept van een voorwoord van een in Nederland uitgegeven werk van kardinaal Alberoni, met commentaar op een geschiedenis van het stadhouderschap door Raynal. Originelen., Z.j; 26; 1 stuk
  - Arnoldus Croiset (1753-1838) en Sara Cornelia Beaumont (1753-1822), 8.
    - Arnoldus Croiset, a.
      - persoonlijk leven, a1.
        - Ingekomen brieven van zijn schoonzuster Elisabeth Aarnoudine van Beaumont, 1793, 1798; zijn vrouw Sara Cornelia van Beaumont, 1811 en z.j.; zijn dochter Cornelia Esther Croiset 11 februari 1823; Eckhart, 26-27 februari 1838; zijn grootvader Jan Groenevelt, 11 januari 1777. Fotokopieën., 1777-1838; 27; 1 omslag
        - Akte van huwelijkse voorwaarden tussen Arnoldus Croiset en Sara Cornelia van Beaumont, ten overstaan van Th. G. Maizonnet, notaris in Delft, met staten van ingebrachte goederen. Fotokopieën., 6 maart 1784; 28; 1 omslag
        - Testamenten. Fotokopieën., 1786, 1834; 29; 2 stukken
        - Ingekomen circulaire betreffende de openbare te koop aanbieding van door zijn neef Pierre Lyonnet nagelaten schelpen met aantekening van Croiset. Fotokopieën., 1789; 30; 2 stukken
        - Aantekeningen van Croiset over de aan zijn echtgenote toebedeelde goederen uit de nalatenschap van haar vader Cornelis Johan van Beaumont. Fotokopieën., 1791-1792; 31; 1 omslag
        - Autobiografische aantekeningen. Fotokopieën., 1794-1821; 32; 1 omslag
        - Ingekomen factuur voor advertentiekosten wegens het overlijden van zijn vader Jean Louis Croiset. Origineel., 1 maart 1813; 33; 1 stuk
        - Verklaring van Croiset over de bij het huwelijk ingebrachte goederen van Sara Cornelia van Beaumont, opgesteld voor zijn kinderen na haar overlijden 4 februari 1823. Fotokopieën., 34; 1 omslag
        - Ingekomen familieberichten. Fotokopieën., 1825-1836; 35; 1 omslag
        - Ingekomen schuldbekentenis van een van zijn schoonzoons Van Uchelen, met staat van voorgeschoten en geschonken gelden. Fotokopieën., 1828-1836; 36; 1 omslag
        - Ingekomen gelukwensen bij zijn tachtigste en vijfentachtigste verjaardag van F.H.C. de Wolff van Westerode. Fotokopieën., 1833, 1838; 37; 1 omslag
        - Aantekeningen betreffende het geslacht van zijn moeder Jeanne Madelaine Groenevelt. Fotokopie., Z.j; 38; 1 stuk
        - Overlijdensakte, met advertenties. Origineel., 1838; 39; 2 stukken
      - openbaar leven, a2.
        - Getuigschrift, uitgereikt door Z. Guichenon de Chastillon, eerste luitenant in het corps artillerie, als leraar van mathematische wetenschappen. Fotokopie., 13 december 1767; 40; 1 stuk
          Het origineel is gelamineerd.
        - Staten van dienst en autobiografieën, met bijlagen: aanstellingsakten, ingekomen dienstorders en stukken betreffende zijn pensionering. Fotokopieën en fotografische negatieven., 1767-1835 en z.j; 41; 1 omslag
          De fotografische negatieven zijn opnamen van charters.
        - Kopieën van uitgaande brieven van Croiset, opzichter der fortificatiën in Namen en Hulst over de nagelaten werktekeningen van zijn oom Jan Willem Croiset en zijn overplaatsing van Namen naar Hulst. Fotokopieën., 1771; 42; 1 omslag
          Het origineel is een deeltje.
        - Ingekomen brieven van zijn neef Pierre Lyonnet over technische aangelegenheden. Fotokopieën., Januari-augustus 1771; 43; 2 stukken
        - Diploma voor de graden van Schots Meester en Elu van de militaire loge "La Concorde", behorende bij het eerste bataljon van Generaal Graaf d'Ennuie. Fotografisch negatief., 8 September 1783; 44; 1 stuk
          Het origineel is een charter.
        - Ingekomen afschrift van een brief van C. du Moulin, diecteur-generaal der Fortificatiën aan luitenant-kolonel Stahlschmidt, houdende verzoek om opgave van de uitgave voor het onderhoud der fortificatiën, met akte, houdende machtiging aan Du Moulin tot het eigenmachtig verrichten van rangsbevorderingen door stadhouder Willem V. Fotokopieën., 1784, 1785; 45; 1 omslag
        - Stukken betreffende de belevenissen van Croiset als majoor van de genie in Arnhem., 1793-1795; 46-48
          - Ingekomen brief van C. du Moulin over het verloop van de gevechten in de Zuidelijke Nederlanden tegen Frankrijk en over commando overplaatsingen. Fotokopieën. 12 juni 1793, 46; 1 omslag
          - Ingekomen instructie van de directeur-generaal der fortificatiën over de aanleg van versterkingen in de omgeving van Arnhem. Fotokopieën. 26 oktober 1794, 47; 1 omslag
          - Concept-verdrag gesloten bij de capitulatie van de stad Arnhem aan het Franse leger, met afschrift van een resolutie van de commandant van de le divisie van het Franse leger, houdende invrijheidstelling van Croiset. Fotokopieën. 1795, 48; 1 omslag
        - Ingekomen afschrift van een resolutie van het Comité tot de algemene zaken van het Bondgenootschap te Lande, houdende goedkeuring van voorstellen van Croiset tot verbetering van de Grebbelinie., 23 September 1795; 48A; 1 stuk
        - Binnenlandsche Bataafsche Courant, houdende een lijst van de Bataafse officieren, met een verzoek om het inbrengen van bedenkingen, met ingekomen afschrift van een ordonnantie inzake de eedsaflegging aan het na de staatsgreep van 28 februari 1798 ingestelde bewind. Fotokopieën., 13, 14 maart 1798; 49; 1 omslag
        - Ingekomen resolutie van H. van Hoof, directeur-generaal der fortificatiën, houdende instructie aan Croiset tot inspectie van de oostgrens van de Bataafse Republiek van de Rijn tot de Eems. Fotokopieën., 24 februari 1801; 50; 1 omslag
        - Leeuwarder Courant en Ommelander Courant, houdende advertenties inzake door Croiset te verrichten aanbestedingen in Friesland en Groningen, met kranteknipsel, houdende een oproep tot de aanbesteding van herstelwerkzaamheden in Venlo. Fotokopieën en een origineel., 1802, 1803 en z.j; 51; 1 omslag
        - Ingekomen brieven van zijn neef Samuel Egbert Croiset en L. van Toulon naar aanleiding van speculaties inzake het directeur-generaalschap der fortificatiën. Fotokopieën., April, mei 1806; 52; 1 omslag
        - Ingekomen brief van koning Lodewijk Napoleon naar aanleiding van een bericht van verhindering van Croiset wegens ziekte. Fotokopieën., 21 oktober 1807; 53; 1 omslag
        - Ingekomen invitaties namens keizerin Joséphine de Beauharnais en keizer Napoleon voor bijwoning van voorstellingen aan het hof. Fotokopieën., 1813, 1814; 54; 2 stukken
        - Paspoort, uitgereikt door de prefect van politie in Parijs voor een reis naar Nederland. Fotokopie., 14 april 1814; 55; 1 stuk
        - Naamlijst van officieren van het Corps Ingenieurs. Gedrukt. Fotokopieën., 18 juni 1815; 56; 1 omslag
        - Stukken betreffende hem uitgereikte ridderordes en militaire onderscheidingen. Fotokopieën., 1818-1832; 57; 1 omslag
        - Ingekomen brief van prins Frederik van Oranje-Nassau, houdende verzoek om inlichtingen over een sollicitant Rooth. Fotokopieën., 3 maart 1820; 58; 1 omslag
        - Proces-verbaal van overdracht van het archief van de Vijfde Fortificatie Directie aan H. Engelen, eerstaanwezend ingenieur in Maastricht. Fotokopie., 12 januari 1831; 59; 1 stuk
        - Gezangbundel van Croiset, lid van de Geldersche Broederschap der Vrijmetselaren. Fotokopieën., Z.j. (na 1788); 60; 1 omslag
    - Sara Cornelia van Beaumont, b.
      - Ingekomen brieven van haar vader Cornelis Jan van Beaumont, 1790, 1791; en haar zuster Elisabeth Aarnoudine van Beaumont, 4 augustus 1795. Fotokopieën., 1790-1795; 61; 1 omslag
      - Akten inzake de toekenning van enige juwelen aan Sara Cornelia van Beaumont uit de nalatenschap van haar zuster Elisabeth Aarnoudine van Beaumont. Fotokopieën., 1799; 62; 1 omslag
      - Ingekomen brieven over de bestemming van familieportretten, in het bezit van haar zuster Elisabeth Aarnoudine van Beaumont. Fotokopieën., 1812, 1816 en z.j; 63; 1 omslag
      - Stukken betreffende haar overlijden. Fotokopieën., November 1822; 64; 1 omslag
  - Anna Catharina Croiset (1755-1839), 9.
    - Ingekomen brief van haar vader Jean Louis Croiset. Fotokopieën., 29 juni 1808; 65; 2 stukken
  - Jeanne Louise Agathe Croiset (1786-1857), 10.
    - Autobiografische aantekeningen, Fotokopieën., 1815-1836; 66; 1 omslag
    - Brief, gericht aan Baï, kapitein in Mons, houdende aankondiging van de verbreking van een verkering. Fotokopieën., 5 juli 1820; 67; 3 stukken
      Vermoedelijk is deze brief na ontvangst teruggezonden.
    - Ingekomen brieven van Cornelie Esther Croiset, 1823-1827; Henriëtte van Irhoven van Dam, 16 december 1838; Louis van Toulon, 16 december 1838. Fotokopieën., 1823-1838; 68; 1 omslag
    - Minuut van een brief aan koning Willem I, houdende mededeling van het overlijden van haar vader Arnoldus Croiset. Fotokopie., December 1838; 69; 1 stuk
    - Binnenlands paspoort. Fotokopie., 14 augustus 1839; 70; 1 stuk
    - Aantekeningen over de familieportretten van Elisabeth Aarnoudine van Beaumont. Fotokopieën., 22 februari 1841; 71; 2 stukken
    - Testament, afgelegd voor P.D. Hupkens, notaris in Maastricht. Afschrift. Fotokopieën., 18 September 1845; 72; 1 omslag
    - Certificaat van kerkmeesters van de Waalse kerk van Maastricht omtrent haar levenswandel. Fotokopie., 17 april 1847; 73; 1 stuk
    - Memorie van aangifte van haar nalatenschap. Concept, met akte van overlijden. Fotokopieën, Maart 1857 en z.j; 74; 2 stukken
    - Ingekomen brief van W.C. Rutgers bij een van haar nabestaanden, houdende mededelingen over de toestand van haar graf. Fotokopieën., 28 december 1907; 75; 2 stukken
  - Gauthier Theodore Benjamin Croiset (1789-1853), 11.
    - Diploma's van meester-vrijmetselaar en officier van de loge "La Flamboyante" in Dordrecht en van Prins van het Rozenkruis in het kapittel Marie Louise d'Autriche in Amsterdam. Originelen., 1812, 1813; 76; 2 charters
    - Akte, houdende dankbetuiging aan Croiset voor bewezen diensten aan de Vrijmetselaarsloge Willem Frederik in Amsterdam onder het Groot-Oosten. Origineel., 25 augustus 1819; 77; 1 charter
    - Ingekomen brief van zijn vriend en mede-vrijmetselaar Van's-Gravenweert. Origineel., 7 januari 1823; 78; 1 stuk
    - Ingekomen convocaat van F.J. van Maanen voor de tweede vergadering van de commissie van Toevoorzicht van de Maatschappij van Weldadigheid. Origineel., 7 april 1846; 79; 1 stuk
  - Guillaume Egbert Catharine Croiset (1817-1877) en Angelique Cornelia Brunsvelt van Hulten (1827-1910), 12.
    - Guillaume Egbert Catharine Croiset, a.
      - persoonlijk leven, a1.
        - Akten betreffende zijn deelname in de nalatenschap van zijn schoonvader Jacob Frederik Klinkhamer. Originelen., 1852-1853; 80; 3 stukken
        - Ingekomen overlijdensbericht van M.C. van Hall. Origineel., 19 januari 1858; 81; 1 stuk
          Van Hall was een oom van Justina Klinkhamer, de eerste echtgenote van Guillaume Egbert Catharine Croiset.
        - Akten betreffende de regeling van de toegevoegde voogdij over zijn kinderen na het overlijden van zijn eerste echtgenote Justina Klinkhamer. Originelen., 1859, 1871; 82; 4 stukken
        - Huwelijksakte tussen Guillaume Egbert Catharine Croiset en Johanna Wilhelmina Constantia Eekhout. Origineel., 26 april 1860; 83; 1 stuk
        - Akten betreffende de regeling van de toegevoegde voogdij over zijn kinderen na het overlijden van zijn tweede echtgenote Johanna Wilhelmina Constantia Eekhout. Originelen., 1861; 84; 2 stukken
        - Testament, afgelegd voor D. Scheerenburg, notaris in Amersfoort. Afschrift. Origineel., 14 juni 1877; 85; 1 stuk
        - Stukken betreffende de verdeling van zijn nalatenschap, met afschriften van geboorte-akten van de bij deze nalatenschap betrokkenen. Originelen., 1878-1880; 86; 1 omslag
      - openbaar leven, a2.
        - Diploma van corresponderend lidmaatschap van de Koninklijke Maatschappij van Schone Kunsten en Letteren in Gent. Origineel., 18 juni 1847; 87; 1 stuk
        - Bewijs van ontslag van de schutterij van Woerden. Origineel., 15 augustus 1852; 88; 1 stuk
        - "Nederlandsch Socialismus, antwoord aan den heer A. Elink Sterk Junior" door W. van Rehburg. Overdruk uit het maandschrift "De Recensent", gesigneerd door Croiset. Origineel., 20 augustus 1852; 89; 1 katern
          W. van Rehburg is het pseudoniem van Croiset.
        - Missive van het ministerie van Binnenlandse Zaken, afdeling Onderwijs, van 25 augustus 1856, nr. 243, houdende toezending van een gedenkpenning vanwege zijn deelname aan een commissie, belast met de oprichting van het standbeeld van Laurens Janszoon Coster in Haarlem. Afschrift. Origineel., 90; 1 stuk
        - Koninklijke Besluiten en beschikkingen van het ministerie van Justitie betreffende zijn benoeming, herbenoeming, ontslag en pensionering als plaatsvervangend kantonrechter in Amersfoort. Afschriften. Originelen., 1863-1872; 91; 4 stukken
    - Angelique Cornelia Brunsvelt van Hulten, b.
      - Ingekomen ministeriële beschikkingen betreffende de toekenning van haar weduvenpensioen. Originelen., April-mei 1878; 92; 3 stukken
  - Arnold Jean Louis Croiset (1856-1913), 13.